vi: Dạng sản phẩm đường làm kẹo bông gòn: Đường nền không màu; Hương liệu cô đặc; Có thể dùng ngay; Khác
da: Form for sukker til candyfloss: Farveløst basissukker; Smagskoncentrat; Klar til brug; Andet
sk-SK: Forma cukru na výrobu cukrovej vaty: Bezfarebný základný cukor; Zvýrazňovač chuti; Pripravené na použitie; Iné
hr-HR: Oblik proizvoda od šećerne vatne vate: Bezbojni osnovni šećer; Koncentrat okusa; Spreman za upotrebu; Ostalo
hu: Floss cukor termék űrlap: Színtelen alapcukor; Ízaroma-koncentrátum; Használatra kész; Egyéb
sv: Produktform för sockervaddsocker: Färglöst bassocker; Smakkoncentrat; Klar att använda; Övrigt
ro-RO: Forma de prezentare a zahărului pentru vată de zahăr: Zahăr de bază incolor; Concentrat de arome; Gata de utilizare; Altele
nb: Produktform for tanntrådsukker: Fargeløst basissukker; Smakskonsentrat; Klar til bruk; Annet
ru: Форма продукта сахара для сахарной ваты: Бесцветный базовый сахар; Вкусовой концентрат; Готовый к использованию; Другое
nl: Suikerspinsuiker productvorm: Kleurloze basissuiker; Smaakconcentraat; Klaar voor gebruik; Overige
zh-TW: 棉花糖糖商品形態: 無色基底糖; 濃縮香料; 隨開即用; 其他
th: รูปแบบสินค้าน้ำตาลสำหรับทำสายไหม: น้ำตาลเบสไม่มีสี; หัวเชื้อกลิ่น; พร้อมใช้; อื่นๆ
cs: Forma produktu cukru na cukrovou vatu: Bezbarvý základní cukr; Chuťový koncentrát; K okamžitému použití; Ostatní
fr: Forme du produit pour barbe à papa: Sucre de base incolore; Concentré d’arôme; Prêt à l’emploi; Autre
fi: Hattarasokerin tuotemuoto: Väritön perussokeri; Makutiiviste; Käyttövalmis; Muu
pt-BR: Forma do produto de açúcar do algodão-açúcar: Açúcar base sem cor; Concentrado de sabor; Pronto para uso; Outro
pt-PT: Forma de produto de açúcar fio dental: Açúcar base incolor; Concentrado de sabor; Pronto a usar; Outro
de: Produktform des Zuckerwattezuckers: Farbloser Basiszucker; Aromakonzentrat; Gebrauchsfertig; Sonstiges
bg-BG: Форма на продукта за захарен памук: Безцветна базова захар; Ароматизиращ концентрат; Готова за употреба; Друго
it: Forma del prodotto di zucchero filato: Zucchero base incolore; Concentrato di aroma; Pronto all'uso; Altro
es: Presentación del producto de azúcar para algodón: Azúcar base incolora; Concentrado de sabor; Lista para usar; Otro
zh-CN: 絮糖产品形态: 无色基础糖; 浓缩香精; 即用型; 其他
lt-LT: Cukraus vatai skirto cukraus produkto forma: Bespalvis bazinis cukrus; Skonio koncentratas; Paruošta naudoti; Kita
sl-SI: Oblika izdelka iz sladkorne nitke: Brezbarvni osnovni sladkor; Koncentrat arome; Pripravljeno za uporabo; Drugo
en: Floss sugar product form: Colorless base sugar; Flavor concentrate; Ready to use; Other
tr: Pamuk şekeri ürün formu: Renksiz baz şeker; Aroma konsantresi; Kullanıma hazır; Diğer
ko: 솜사탕 설탕 제품 형태: 무색 베이스 설탕; 향료 농축액; 즉시 사용 가능; 기타
pl: Forma produktu cukru do waty cukrowej: Bezbarwny cukier bazowy; Koncentrat smakowy; Gotowy do użycia; Inna
el: Μορφή προϊόντος ζάχαρης για μαλλί της γριάς: Άχρωμη ζάχαρη βάσης; Συμπυκνωμένο άρωμα; Έτοιμο προς χρήση; Άλλο
ja: フロスシュガー商品形態: 無色ベースシュガー; フレーバーコンセントレート; そのまま使える; その他